臺灣高等法院刑事判決　　　　　　　　　　　　　九十三年度上訴字第一六００號
　　上　訴　人　臺灣桃園地方法院檢察署檢察官
　　被　　　告　甲○○
　　選任辯護人　宋嬅玲　律師
右上訴人因被告毒品危害防制條例案件，不服臺灣桃園地方法院九十二年度訴字第一
五九七號，中華民國九十三年三月二十四日第一審判決（起訴案號：臺灣桃園地方法
院檢察署九十二年度偵字第一一七八九號），提起上訴，本院判決如左：
    主  文
上訴駁回。
    理  由
一、公訴意旨略以：被告甲○○（綽號阿本）於民國九十二年七月五日二十三時許，
    在桃園縣桃園市○○路獅子王舞廳內，基於意圖販賣而持有之犯意，向不詳姓名
    年籍綽號「阿明」之成年男子，分別以第二級毒品大麻一盎斯新臺幣（下同）二
    千元、第二級毒品ＭＤＭＡ一顆一百五十元、第三級毒品Ｋ他命一公克三百元之
    代價，購買如附表一所示之物而持有之，並欲供他人施用，嗣為警接獲線報，向
    原法院聲請搜索票，於同年月八日（起訴書誤載為五日）十八時三十分許，持向
    桃園縣中壢市○○路○段六七二號「敦煌水晶藝品店」搜索（起訴書誤載為獅子
    王舞廳），查獲在場之人丙○○、單偉忠、劉修銓、褚亦鈇（均由臺灣桃園地方
    法院檢察署檢察官另行偵查中），並扣得如附表一、二所示之物；因認被告涉有
    毒品危害防制條例第五條第二項、第三項之意圖販賣而持有第二級毒品、第三級
    毒品等罪嫌。
二、公訴人認被告涉有上開犯行，無非係以：(一)被告於警詢及偵查中初次、第二次訊
    問時之自白；(二)共同被告丙○○、證人即本案提供線索與員警之人Ａ１在偵查中
    之證述、證人即查獲員警乙○○在偵查中之證述，來證明被告自白確與事實相符
    ；(三)共同被告丙○○、單偉忠、劉修銓及褚亦鈇在偵查中均供述並未提及要被告
    頂替之事；(四)並有扣案如附表所示之物及卷附現場圖；(五)附表一所示之物，經送
    驗後分別含有第二級、第三級毒品成分，有法務部調查局鑑定通知書、行政院衛
    生署管制藥品管理局檢驗成績書可按；(六)被告尿液經送驗結果均呈陰性反應，有
    臺北市立療養院煙毒尿液檢驗報告、法務部調查局檢驗通知書足憑，以此認定被
    告購買毒品並非自己施用，及證人Ａ１證述現場有毒品交易，且查獲毒品數量頗
    鉅，並有分裝袋、電子磅秤等物，以此認定被告具有販賣意圖等為據。
三、按犯罪事實應依證據認定之，無證據不得認定犯罪事實；又不能證明被告犯罪者
    ，應諭知無罪之判決；刑事訴訟法第一百五十四條第二項、第三百零一條第一項
    分別定有明文。經查：
  (一)本件係員警接獲證人Ａ１檢舉，「敦煌水晶藝品店」疑似有毒品交易，員警向原
    法院聲請搜索票後，於右揭時間前往搜索，在店內扣得如附表所示之物，並查獲
    在場之人丙○○、劉修銓及褚亦鈇，而單偉忠及被告係隨後才進入該處為警查獲
    等情，業據證人乙○○於原審及本院審理中證述明確，並有原法院核發之搜索票
    及警製扣押筆錄、扣押物品目錄表、扣押物品證明書、現場圖及現場照片等附卷
    可稽。而附表一所示扣案物品經送驗結果，分別含有大麻、ＭＤＭＡ及Ｋ他命等
    第二級、第三級毒品成分（詳見該附表檢驗結果欄），有法務部調查局鑑定通知
    書、行政院衛生署管制藥品管理局函及所檢附之檢驗成績書在卷足憑（以上見原
    審卷第七四、七五頁，偵查卷(一)第五二至五五、一四０至一四六頁，偵查卷(二)第
    二六九、二七０、二九０、二九一、二九六至二九八頁）。
  (二)被告為警查獲後，於警詢中雖供稱：Ｋ他命、搖頭丸及大麻是伊本人所有，電子
    磅秤、點鈔機分裝袋及帳冊是敦煌水晶藝品店所有，電子磅秤、點鈔機分裝袋是
    藝品店所使用，另研磨機、攪拌器及湯匙是伊分裝Ｋ他命時所用˙˙˙（如何用
    研磨機、攪拌器及湯匙分裝Ｋ他命？）買來之Ｋ他命有些顆粒會比較大，先以研
    磨機磨碎，並攪拌均勻後，再裝入空Ｋ瓶內˙˙˙（Ｋ他命、搖頭丸、大麻等毒
    品）是向綽號「阿明」所購得，伊是於九十二年七月五日下午二十三時，在桃園
    市○○路之獅子王舞廳內，Ｋ他命是以一公克三百元計價，以九萬元購得三百公
    克，搖頭丸一顆一百五十元，以九千元購得六十顆，大麻一盎斯二千元，以一萬
    四千元購得七盎斯等語；於警移送檢察官訊問時供稱：（查到二支Ｋ他命香菸是
    你的）是，之前在獅子王舞廳人家給的˙˙˙（丙○○為何那麼多毒品？）絕大
    多數不是他的，那東西是伊上星期六買的˙˙˙（大麻、Ｋ他命、ＭＤＭＡ都是
    你買？）是，買大麻一九五公克，Ｋ他命三百公克，ＭＤＭＡ六十顆，共買了十
    二萬多等語；經檢察官訊問後向原法院聲請羈押，於原法院羈押訊問時供稱：（
    扣案毒品何處取得？）伊是在上星期六晚上十一點多於獅子王舞廳向「阿明」買
    的，當時伊是恰好在那邊玩才跟他買的，一共買了十萬多元，是因為「阿明」說
    便宜賣給伊，伊才買這麼多˙˙˙（除了毒品外，扣案物為何人所有？）均非伊
    所有，是藝品店所有，研磨機、攪拌器、湯匙是用來分裝毒品用的等語；嗣於承
    辦檢察官訊問時供稱：伊身上沒有東西，毒品是在店內被查獲的，毒品是在獅子
    王舞廳買的，七月五日晚上十一點向「阿明」買的，（如何買？）「阿明」自己
    跑來向伊問要不要東西，他說他急欲脫手，大麻一盎司三千元，但他全部給伊算
    三千，大麻煙是他送伊的，Ｋ他命一公克賣伊三百元，伊買三百克，花了十萬元
    購得，搖頭丸（藍色、水藍色、紅色）是向他買的，一顆一百五十元，伊總共大
    約花了十萬元向他買這些毒品等語（以上見偵查卷(一)第三四至三六、一０八至一
    ０九頁，原審九十二年聲羈字第二六六號卷第五至六頁，偵查卷(一)九十二年七月
    十八日偵訊筆錄）。然其後於偵查、原審及本院審理中，均翻異前揭自白，否認
    附表一所示毒品為其所購買，辯稱：是丙○○、單偉忠及褚亦鈇要伊頂替，伊才
    為上開自白等語。是被告之供述先後已有不一，其於警訊及檢察官初訊時之自白
    並非毫無瑕疵可指。況且，被告或共犯之自白，不得作為有罪判決之唯一證據，
    仍應調查其他必要之證據，以察其是否與事實相符，刑事訴訟法第一百五十六條
    第二項定有明文。自難僅憑被告右揭自白，遽為有罪之認定。
  (三)公訴人雖以：共同被告丙○○在警詢及偵查中之供述，及證人Ａ１、員警乙○○
    在偵查中之證述，來證明被告右揭自白確與事實相符。惟按刑事訴訟法第一百五
    十六條第二項立法目的在以補強證據之存在，藉以限制合法自白在證據上之價值
    ，俾發現實質的真實。即使被告之自白出於任意性，然若別無其他補強證據足以
    擔保其自白與事實相符，該自白仍非刑事訴訟法上得據之為認定被告犯罪之唯一
    證據，當不得單憑此而為被告不利之認定。而所謂補強證據，則指除該自白或不
    利於己之陳述本身之外，其他足以證明自白之犯罪事實確具有相當程度真實性之
    證據而言。雖所補強者，非以事實之全部為必要，但亦須因補強證據與自白之相
    互利用，足使犯罪事實獲得確信者，始足當之（釋字第五八二號解釋理由書及最
    高法院九十一年度臺上字第四八七五號判決意旨參照）。經查：
    1.丙○○於偵查中雖供稱：大麻、Ｋ他命等是甲○○的云云（見偵查卷(一)第一六
      八頁），惟按共同被告不利於己之陳述，固得採為其他共同被告犯罪之證據，
      惟此項不利之陳述，須無瑕疵可指，而就其他方面調查，又與事實相符，始得
      採為其他共同被告犯罪事實之認定（最高法院四十六年臺上字第四一九號判例
      要旨參照）。本件在右揭處所查獲附表一所示毒品，丙○○為在場之人，已如
      前述，其就本案在偵查中而言，亦係基於被告身分應訊，核屬共犯性質。況且
      ，依丙○○於警詢中所述：（本分局現場查獲大麻、Ｋ他命、搖頭丸、電子磅
      秤二台、潘他挫新一包、現金六十七萬八千一百元、分裝袋八百個、吸食棒三
      支、研磨器乙組、電動攪拌器乙支、帳冊二本、點鈔機乙台˙˙˙等物是何人
      所有？）大麻、Ｋ他命、搖頭丸、潘他挫新、研磨器乙組等物，伊不知道是何
      人所有，現金中有五十八萬六千六百元是伊的，分裝袋八百個是伊的，電動攪
      拌器乙支、帳冊二本、點鈔機乙台˙˙˙大台的電子磅秤等物均是伊的云云（
      見偵查卷(一)第六至七頁），於本院審理時則供稱前一天晚上有位叫「Micle」
      之人拿來，警訊中伊未說是被告所有云云 (見本院卷第六九、七一頁)。則就
      附表一所示毒品究為何人所有此重要基本事實，丙○○先於警詢中供稱不知何
      人所有，其後於偵查中改稱是被告所有，後又供稱有位叫「Micle」所有，先
      後供述已有不一，是其供述並非毫無瑕疵可指。按上說明，自難以共犯丙○○
      單一且有瑕疵之陳述，遽為被告不利之認定。
    2.證人Ａ１於偵查中雖證稱：伊聽伊朋友「小武」說清哥在中壢的敦煌水晶藝品
      店發放搖頭丸，用九Ｐ─六五一六的ＢＭＷ自小客車運送毒品，伊想說賣毒品
      不是好事，所以就向大同分局警員檢舉他們，伊並不清楚他賣毒品的詳細情形
      ，伊只知道他們做的很大而已，（你知道他們如何買賣？行情如何？）不知道
      ，伊只提供這樣線索而已，是大同分局的人去查獲得的等語（見偵查卷(一)第一
      七三至一七四頁）。然依證人乙○○於原審審理中所述：（你們是根據什麼線
      報來聲請搜索票？）有一個線民聽別人講說這個店是販賣搖頭丸的地方，（那
      個線民是不是就是跟這個店買毒品的人？）不是等語（見原審卷第八二頁）。
      則證人Ａ１於偵查中所述，係自「小武」之人聽聞綽號「清哥」之人在該處發
      放搖頭丸，其並非在場親自見聞之人，核屬傳聞轉述。況且，其所述「清哥」
      綽號一事，依被告於原審延長羈押訊問時所述：（你的綽號叫什麼？）阿本，
      （有沒有人叫你「清哥」？）沒有等語（見原法院九十二年偵聲字第二四三號
      卷第一六頁），所述九Ｐ─六五一六號車輛乙情，車主則為何朝鈞，有汽車車
      述，並不足以證明被告持有附表一所示毒品之事實。
    3.證人乙○○於偵查中雖證稱：（後來如何查獲甲○○？）小黑進來一陣子之後
      ，甲○○才進來，劉修銓、褚亦鈇及丙○○都說現場三支大麻是他抽的，所有
      毒品也是他的，甲○○當場也承認毒品是他的，丙○○說一台電子磅秤是他的
      ，一台不知道是誰的等語（見偵查卷(一)九十二年七月二十四日偵訊筆錄）。然
      依其於原審審理中所述：（你當時有無在現場問這些東西是誰的？）伊在甲○○還沒有到的時候，伊有問丙○○桌上那兩支香煙是誰的，他說是甲○○的，
      至於其他的東西，伊也有問，但是丙○○說不知道是誰的，（你有沒有問褚亦
      鈇東西是誰的？）其他的人伊也有問，他們都說不知道是誰的，（當時是不是
      只有丙○○說那兩支煙是甲○○的，其他的東西他也不知道是誰的？）是的，
      （這些都是單偉忠、甲○○來之前就問的？）是的˙˙˙（丙○○、褚亦鈇、
      劉修銓你確定有親自問搜出來的毒品是誰的？）伊有問，（你有問過單偉忠搜
      出來的東西是誰的？）伊沒有問他，（甲○○出現以後，你有無問他搜出來的
      物品是誰的？）伊沒有問˙˙˙（你在偵查當中所述被告當場也有承認毒品是
      他的，這句話是什麼意思？）伊這句話是針對桌上那兩支菸回答檢察官問話的
      等語（見原審卷第七七、七八頁）。是依證人乙○○所述，其就附表一編號二
      所示含有毒品成分之香煙二支，劉修銓、褚亦鈇有無現場指明為被告所有，及
      被告有無當場自承為其所有，就香煙以外毒品部分，丙○○、劉修銓及褚亦鈇
      有無在查獲現場指明為被告所有，及被告有無當場承認為其所有等節，證人乙○○並未能確認，而僅能夠確認丙○○有當場指明滲有毒品之香煙二支為被告
      所有。此核諸偵查卷證，被告為警查獲當時，身上並未扣得任何疑似犯罪事證
      ，經原審質以證人乙○○：為何隨案移送甲○○？其答稱：因為丙○○說桌上
      那兩支香煙是他的等語，更足以證明。是證人乙○○就現場查獲當時，被告、
      丙○○、劉修銓、褚亦鈇及單偉忠等人就香煙以外毒品為何人所有一事，渠等
      在其面前所為陳述既有記憶不清未能確認之情，自難執此為不利於被告之認定
      。至滲有毒品成分香煙二支，證人乙○○則係聽聞自丙○○之供述，惟丙○○
      與被告間既有共犯關係，且利害相反，而其對被告不利之供述，既有如前述瑕
      疵可指，況且，經員警採集被告尿液送驗結果，毒品成分均呈陰性反應，有臺
      北市立療養院煙毒尿液檢驗報告、法務部調查局檢驗通知書足憑（見偵查卷(一)
      第八四頁，偵查卷(二)第二六八、三０三頁），更足以認定丙○○向員警乙○○
      所述現場查獲之香煙是被告抽的云云，並非事實。是證人乙○○所述，亦不足
      以證明被告持有附表一所示毒品之事實。
    4.綜上所述，公訴人所舉補強證據，既有如前述瑕疵及不可信之處，至扣案附表
      所示物品，均僅足以證明在右揭搜索處所扣得，然該處所係丙○○所經營，不
      僅劉修銓於警詢及偵查中證述明確，並有卷附營利事業登記證可按（見偵查卷
      (一)第五六頁），亦不足以補強被告持有附表一所示毒品之事實，而使本院就被
      告右揭自白確與事實相符產生確信。
    (四)依卷附被告警詢筆錄所載，其係先供稱：（現場所查扣Ｋ他命、搖頭丸、大麻
      、電子磅秤、點鈔機、分裝袋、研磨器等物品，係何人所有？）是丙○○所有
      ，另在現場所查扣之Ｋ他命香煙是伊本人所有等語，然其後卻突然供承：Ｋ他
      命、搖頭丸及大麻是伊本人所有，另電子磅秤、點鈔機、分裝袋及帳冊是敦煌
      水晶藝品店所有等語（見偵查卷(一)第三０、三四頁）。何以同一份筆錄被告先
      後供述竟有如此重大出入？此節經原審於審理中質以證人即製作被告警詢筆錄
      員警劉東昌，其先回稱：伊就是根據他回答的這樣記載，沒有中斷云云，待辯
      護人及被告就此提出質疑，並陳稱：第一份筆錄只製作到有關毒品是誰的，被
      告答稱是丙○○的部分，之後就是夜間停止訊問的筆錄，其他的部分是第二天
      製作的等語，證人劉東昌始證稱：（有無辯護人及被告所述這種情形？）有打
      一小部分的筆錄然後就停止了，因為是夜間所以把被告送入拘留室˙˙˙（那
      一小部分是不是製作到被告回答是丙○○所有以後就停止訊問？）應該有問到
      ˙˙˙（第二天做的是不是拿先前已經做好的筆錄繼續製作？）是的等語（見
      原審卷第八六、八八、九十頁）。則被告之自白，顯然是在與丙○○、劉修銓
      、褚亦鈇及單偉忠等人留置在同一間拘留室後之翌日，何以被告會突然為前揭
      自白，已非無疑。佐以劉修銓於偵查中所述：停止訊問後約十一時左右，伊等
      五人都被帶到派出所拘留室˙˙˙（當天在拘留室發生何事？）伊很早就睡了
      ，伊和他們不是很熟，伊不知他們說什麼，模模糊糊聽他們說有關本案事，但
      伊聽不清楚，詳細何人說伊也不知，只知「小鈇」有過去聽等語（見偵查卷(二)
      第三二二至三二三頁），則被告所述頂替乙情，信而有徵，丙○○、單偉忠及
      褚亦鈇於偵查中否認有要被告頂替之事，恐係避重就輕之詞。又依被告前揭警
      詢及偵查中之自白，在右揭時、地，因綽號「阿明」之人突然向之兜售毒品，
      始以前述價格購買，其中有三萬元是向在場「瓜呆」（即褚亦鈇）之人借的云
      云。然依被告於原審羈押訊問時所述：（之前從事何業？）馬夫，每月平均收
      入約八萬元，平時花費約為二、三萬元，馬夫的工作從上個月開始做到前二個
      禮拜才沒作，更早之前伊是從事模具工作，現在無業，（現在身上帶多少錢？
      ）八千元，平時都帶這麼多錢等語（見原法院九十二年聲羈字第二六六號卷第
      五至六頁）。以被告當時無工作收入，資力並不豐富，何以在「阿明」之人向
      其兜售毒品，旋即能提出十餘萬元的現金？而所述其中三萬元向「瓜呆」之人
      借得，然依褚亦鈇於警詢中所述，其與被告並不認識。參以卷附被告所使用金
      融帳戶之存摺明細（附於原審卷(一)），在所述購買時間卻無足夠金額可供提領
      。綜上，被告右揭自白既有可能係在被要求頂替情況下而為，況且所述購買金
      額及支付方式，亦有悖於事理之處，則被告前揭警詢、偵查及原法院羈押訊問
      中之自白，是否合於真實性，實堪存疑。
    (五)附表所示扣案物是在丙○○經營店內所查獲，已如前述。而劉修銓是受僱於丙○○之人，依其於警詢中所述：在店內賣場櫃檯下抽屜及後面休息室查獲右揭
      違禁物，且老闆有將違禁物放在較隱密處等語。及其後前來之單偉忠於警詢中
      亦曾供稱扣案物品是丙○○所有的等語（見偵查卷(一)九十二年七月九日警詢筆
      錄）。又依證人乙○○於偵查中所述：˙˙˙伊出示搜索票搜索，查獲如扣押
      物品清單所示之物品˙˙˙然後單偉忠打丙○○的電話進來，（單偉忠在電話
      中說什麼？）他在電話中說：「我是小黑。我現在要結帳交貨」，伊回答說「
      他在化妝室，他叫你過來」，過了十分鐘，單偉忠就進來了˙˙˙他一進門伊
      就叫住他「小黑」，他就回答伊是小黑等語（見偵查卷(一)第一七四至一七五頁
      ）。佐以丙○○於警詢中自承附表二所示電子磅秤為其所有，而經原審將該物
      品送法務部調查局鑑驗，認白色電子磅秤一台經檢驗結果有ＫＥＴＡＭＩＮＥ
      成分殘留，黑色電子磅秤一台經檢驗結果留有ＭＤＭＡ及ＫＥＴＡＭＩＮＥ成
      分殘留，有該局所出具九十三年一月二十七日調科壹字第０九三六二三八０一
      七０號檢驗通知書可按（附於原審卷(一)第一六一頁）。則附表一所示毒品之持
      有管領支配，就客觀事證觀之，實無從認定係被告所持有。參以丙○○於偵查
      中所述：伊店內很多人都常來，打網咖的也常來聊天等語，及劉修銓於偵查中
      所述：（有無其他雜人來？）每天有二、三個人來找甲○○等語（見偵查卷(一)
      第一九八、一五九頁），可見該店內出入分子複雜。而依證人乙○○於原審審
      理中所述：（當時休息室的門有無鎖住？）沒有鎖，可以直接開進去˙˙˙（
      扣案物品是從抽屜裡面搜出來的，櫃檯抽屜有無上鎖？）沒有，直接就可以打
      開等語。則附表一所示扣案毒品，是否店內進出之人直接放置其內，亦不無可
      能。
四、綜右所述，扣案附表一所示毒品既非於被告持有狀態下為警查獲，而被告前揭購
    入而持有之自白，既有如前述瑕疵及與事實未合之處，公訴人在偵查中所舉補強
    證據，亦無從使本院產生被告自白確與事實相符之確信，又被告所辯，亦有如前
    述可信之處，是核諸偵查及原審卷證資料，並不足以使本院產生有罪之心證。則
    按諸最高法院九十二年度臺上字第一二八號判例要旨「刑事訴訟法第一百六十一
    條已於民國九十一年二月八日修正公布，其第一項規定：檢察官就被告犯罪事實
    ，應負舉證責任，並指出證明之方法。因此，檢察官對於起訴之犯罪事實，應負
    提出證據及說服之實質舉證責任。倘其所提出之證據，不足為被告有罪之積極證
    明，或其指出證明之方法，無從說服法院以形成被告有罪之心證，基於無罪推定
    之原則，自應為被告無罪判決之諭知。本件原審審判時，修正之刑事訴訟法關於
    舉證責任之規定，已經公布施行，檢察官仍未提出適合於證明犯罪事實之積極證
    據，並說明其證據方法與待證事實之關係；原審對於卷內訴訟資料，復已逐一剖
    析，參互審酌，仍無從獲得有罪之心證，因而維持第一審諭知無罪之判決，於法
    洵無違誤」，本件公訴人並未就被告被訴犯罪事實提出證據及說服之實質舉證責
    任，且本院亦查無其他積極證據足認被告犯罪，原審為被告無罪諭知，經核於法
    並無不合。
五、公訴人上訴意旨略以：(一)被告於檢察官偵訊時之二次自白應出於任意性，並無瑕
    疵。(二)被告辯稱因夜間停止訊問後，與其他同案被告在警局拘留室中達成由被告
    出面頂罪之協議，何以在串供完成後其他同案被告未有一致指述毒品為被告所有
    之事實，且為承認其他供犯罪所用工具等亦為其所有，且頂替一事僅有被告一人
    陳述，原審認頂罪一事信有可徵，係有違誤。(三)被告甲○○較同案被告丙○○更
    常待在案發地敦煌藝品店，被告應對該地實質上更有支配管領力，方得將毒品置
    於隱密抽屜處處理，且遭查獲之毒品數量甚多，被告辯稱其不知情，尚難採信。
    (四)被告持有該批價額不低之毒品，所費甚鉅，且亦無其他正當收入供其無償販入
    提供他人使用，且對毒品販入價額在偵審中均能任意陳述而無困難，若其單純為
    他人頂罪，何以能陳述如此明確云云，指摘原判決不當。惟查，被告雖於警詢及
    偵查中初訊時曾自白上開毒品為其所有，丙○○亦指證為被告所有，然本案扣案
    之毒品係在丙○○所經營之敦煌水晶藝品店內所查獲，並非在被告身上或其住處
    所查獲，且查獲當時，被告並未在場，被告係隨後始進入該藝品店，而據證人乙○○證稱上開毒品係於水晶店櫃台裡面的抽屜搜出來的等語 (見本院卷第四五頁
    ），可見毒品係藏置於隱密處，以查獲之毒品價值非貲，被告又非該水晶店之負
    責人或受雇人，豈能將該毒品藏放於該處？店家丙○○又豈會同意其藏放？參以
    證人單偉忠於警訊時亦證稱查獲之毒品為丙○○所有 (見偵字第一一七九八號卷
    第十二頁反面），足見查扣之毒品應係丙○○所有，丙○○為規避刑責乃指使被
    告頂罪，即屬可能，被告所辯應屬有據，誠難以其有瑕疵之自白作為論罪之唯一
    證據，公訴人之上訴委無理由，應予駁回。
據上論斷，應依刑事訴訟法第三百六十八條，判決如主文。
本案經檢察官王安明到庭執行職務。
中　　　華　　　民　　　國　　九十三　　年　　　九　　　月　　　九　　　日
                        臺灣高等法院刑事第七庭
                            審判長法  官  吳　啟　民
                                  法  官  林　瑞　斌
                                  法  官  蘇　隆　惠
右正本證明與原本無異。
檢察官如不服本判決，應於收受送達後十日內向本院提出上訴書狀，其未敘述上訴之
理由者並得於提起上訴後十日內向本院補提理由書（均須按他造當事人之人數附繕本
）。
                                  書記官  周  素  秋
中　　　華　　　民　　　國　　九十三　　年　　　九　　　月　　　九　　　日
附表一：
┌──┬───────┬──────┬─────────────────┐
│編號│警製扣案物品名│送驗數量    │檢驗結果                          │
│    │稱及扣押物品目│            │                                  │
│    │錄表編號      │            │                                  │
├──┼───────┼──────┼─────────────────┤
│一  │大麻（編號１）│九包        │含第二級第二四項毒品大麻成分，煙草│
│    │              │            │合計淨重一八一點三二公克，包裝重一│
│    │              │            │二點二二公克。                    │
├──┼───────┼──────┼─────────────────┤
│二  │大麻煙（編號２│二支        │均含有第三級第一九項毒品Ｋ他命成分│
│    │）            │            │，香煙合計淨重一點七四公克，包裝重│
│    │              │            │一點四公克。                      │
├──┼───────┼──────┼─────────────────┤
│三  │Ｋ他命（編號３│十八包      │分別取樣粉末實稱毛重一三八點三三二│
│    │）            │            │公克，其中檢體編號Ｇ一一七五、Ｇ一│
├──┼───────┼──────┤一七六、Ｇ一一七八、Ｇ一一七九、Ｇ│
│四  │Ｋ他命（編號４│一罐        │一一八０，均檢出第三級毒品Ｋｅｔａ│
│    │）            │            │ｍｉｎｅ成分。                    │
├──┼───────┼──────┤                                  │
│五  │Ｋ他命（茶葉罐│七十五瓶    │                                  │
│    │裝內有七十五瓶│            │                                  │
│    │）（編號５）  │            │                                  │
├──┼───────┼──────┤                                  │
│六  │Ｋ他命（編號│一瓶        │                                  │
│    │）            │            │                                  │
├──┼───────┼──────┼─────────────────┤
│七  │搖頭丸（水藍色│二十六顆    │分別取樣錠劑共計七十顆，其中檢體編│
│    │一包）（編號６│            │號Ｇ一一八二檢出Ｋｅｔａｍｉｎｅ成│
│    │）            │            │分，檢體編號Ｇ一一八三及Ｇ一一八四│
├──┼───────┼──────┤檢出ＭＤＭＡ成分。                │
│八  │搖頭丸（藍色一│二十顆      │                                  │
│    │包）（編號７）│            │                                  │
├──┼───────┼──────┤                                  │
│九  │搖頭丸（紅色一│二十五顆    │                                  │
│    │包）（編號８）│            │                                  │
├──┼───────┼──────┤                                  │
│十  │搖頭丸（橙色一│五十顆      │                                  │
│    │包）（編號９）│            │                                  │
├──┼───────┼──────┤                                  │
│十一  │搖頭丸（黃色一│二百顆      │                                  │
│    │包）（編號１０）│            │                                  │
├──┼───────┼──────┤                                  │
│十二  │搖頭丸（白色二│一千三百六十│                                  │
│    │包）（編號）│五顆        │                                  │
├──┼───────┼──────┤                                  │
│十三  │搖頭丸（肉色一│四百八十顆  │                                  │
│    │包）（編號）│            │                                  │
├──┼───────┼──────┼─────────────────┤
│十四  │潘他唑新（編號│一包        │取樣實稱毛重二點三零六公克，檢出Ｋ│
│    │）          │            │ｅｔａｍｉｎｅ成分。              │
└──┴───────┴──────┴─────────────────┘
附表二：
┌──┬──────────┬───┬──┬─────────┬────┐
│編號│警製扣案物品名稱及扣│數量  │編號│扣案物品名稱及警製│數量    │
│    │押物品目錄表編號    │      │    │扣押物品目錄編號  │        │
├──┼──────────┼───┼──┼─────────┼────┤
│一  │分裝袋一大盒（編號│八百個│二  │電子磅秤（編號）│二個    │
│    │）                  │      │    │                  │        │
├──┼──────────┼───┼──┼─────────┼────┤
│三  │吸食棒（編號）    │三支  │四  │研磨器（編號）  │一組    │
├──┼──────────┼───┼──┼─────────┼────┤
│五  │電動攪拌器（編號）│一支  │六  │帳冊（編號）    │二本    │
├──┼──────────┼───┼──┼─────────┼────┤
│七  │點鈔機（編號）    │一台  │八  │現金新臺幣（編號│五十八萬│
│    │                    │      │    │）                │六千六百│
│    │                    │      │    │                  │元      │
├──┼──────────┼───┼──┼─────────┼────┤
│九  │現金新臺幣（編號）│九萬一│十  │塑膠空瓶（編號）│六個    │
│    │                    │千五百│    │                  │        │
│    │                    │元    │    │                  │        │
├──┼──────────┼───┼──┼─────────┼────┤
│十一  │湯匙（編號）      │二支  │十二  │行動電話（編號）│九具    │
└──┴──────────┴───┴──┴─────────┴────┘
